臺灣桃園地方法院刑事裁定　　　　　　　　100年度聲字第1號
聲明異議人
即受 刑 人　謝嘉賢
選任辯護人　李宗貴律師
上列聲明異議人即受刑人對檢察官執行之指揮（臺灣臺南地方法
院檢察署99年度執更助字第229 號）聲明異議，本院裁定如下：
    主  文
聲明異議駁回。
    理  由
一、按受刑人或其法定代理人或配偶以檢察官執行之指揮為不當
    者，得向諭知該裁判之法院聲明異議，固為刑事訴訟法第48
    4 條所明定。但該條所稱「諭知該裁判之法院」，乃指對被
    告之有罪判決，於主文內實際宣示其主刑、從刑之裁判而言
    ，若判決主文並未諭知主刑、從刑，係因被告不服該裁判，
    向上級法院提起上訴，而上級法院以原審判決並無違誤，上
    訴無理由，因而維持原判決諭知「上訴駁回」者，縱屬確定
    之有罪判決，但因對原判決之主刑、從刑未予更易，其本身
    復未宣示如何之主刑、從刑，自非該條所指「諭知該裁判之
    法院」。
二、聲明異議意旨如附件刑事聲明異議狀所載。
三、查聲明異議人即受刑人謝嘉賢前於民國96年間因恐嚇等案件
    ，經本院於98年8 月19日以97年度易字第84號判處分別判處
    如附表一至六所示之刑，並定應執行有期徒刑6 年8 月，併
    諭知易科罰金折算標準為以銀元300 元即新臺幣900 元折算
    1 日。嗣經聲明異議人提起上訴後，再撤回如附表一至五所
    示關於前開判決重利罪部分之上訴，聲明異議人提起上訴之
    附表六部分，復經臺灣高等法院於99年6 月22日以99年度上
    易字第526 號撤銷前開本院97年度易字第84號第一審判決關
    於聲明異議人有罪部分暨定應執行刑部分，並判處聲明異議
    人共同犯恐嚇罪，處有期徒刑5 月，減為有期徒刑2 月又15
    日，如易科罰金，以銀元300 元即新臺幣900 折算1 日；又
    共同犯恐嚇罪，處有期徒刑3 月，如易科罰金，以新臺幣1,
    000 折算1 日（即附表六編號三、五部分），另改諭知如附
    表編號四、六所示部分（即恐嚇被害人謝玉惠、王慧婷）罪
    部分均無罪（附表六編號一、二即恐嚇被害人徐榕莉、梁志
    玄、許祈雄部分則不另為無罪諭知），另駁回聲明異議人如
    附表六編號七所示部分（即恐嚇被害人邱梅鳳）之上訴，並
    就撤銷改判部分（附表六編號三、五所示部分）與駁回上訴
    部分（附表六編號七所示部分）定應執行刑為有期徒刑6 月
    ，併諭知易科罰金折算標準為以銀元300 元即新臺幣900 折
    算1 日。嗣前開臺灣高等法院99年度上易字第526 號及本院
    97年度易字第84號案件關於附表編號一至五所示部分與臺灣
    臺中地方法院97年度易字第2054號（有期徒刑4 月、4 月）
    等確定判決之刑，再經臺灣高等法院於99年11月10日以99年
    度聲字第2953號定應執行刑為有期徒刑6 年6 月確定，現由
    臺灣臺南地方法院檢察署檢察官以99年度執更助字第229 號
    分案指揮執行中等節，有臺灣高等法院99年度上易字第526
    號判決書、臺灣高等法院被告前案紀錄表、臺灣臺南地方法
    院檢察署99年度執更助字第229 號執行命令、99年度12月21
    日南檢欽己99執更助299 字第79731 號函各1 份在卷足參。
    可知，本件檢察官所執行之刑，其中部分之宣告刑，並非本
    院所諭知，且上述之宣告刑，業經臺灣高等法院以99年度聲
    字第2953號定應執行刑為有期徒刑6 年6 月確定，故依上開
    法條暨判例意旨說明，本院並非刑事訴訟法第484 條所稱之
    「諭知該裁判之法院」，從而，聲明異議人就臺灣臺南地方
    法院檢察署檢察官對99年度執更助字第229 號執行指揮向本
    院聲明異議，於法尚有未合，應予駁回。
四、據上論斷，應依刑事訴訟法第484 條、第486 條，裁定如主
    文。
中    華    民    國    100     年    1    月    3    日
                  刑事第七庭  法  官  蔡羽玄
以上正本證明與原本無異。
如不服本裁定，應於裁定送達後5 日內向本院提出抗告狀。
                              書記官  陳玉芳
中    華    民    國   100    年    1     月    5     日
附表一
┌─┬──────────┬───┬────┬────┬────┬─────┬───┬─────────┐
│編│主文罪名及宣告刑    │借款人│借款日期│借款金額│計息方式│借貸方式  │行為人│ 證           據  │
│號│                    │即被害│及交付地│（新臺幣│及繳息狀│（新臺幣）│（共犯│                  │
│  │                    │人    │點      │）      │況（新臺│          │）    │                  │
│  │                    │      │        │        │幣）    │          │      │                  │
├─┼──────────┼───┼────┼────┼────┼─────┼───┼─────────┤
│一│謝嘉賢共同連續乘他人│謝筑家│九十四年│約五十萬│每七或十│在報上看到│謝嘉賢│一、被告穆志平之自│
│  │急迫，貸以金錢，而取│      │十二月間│元      │天為一期│貸款廣告，│穆志平│    白。          │
│  │得與原本顯不相當之重│      │某日，在│        │，超過周│打電話給自│朱豐隆│二、被害人謝筑家於│
│  │利（即如附表一所示之│      │臺北市信│        │年利率百│稱「小陳」│「小陳│    警詢及本院審理│
│  │各罪），處有期徒刑拾│      │義路四段│        │分之二十│之男子，談│」    │    時之證述。    │
│  │月，減為有期徒刑伍月│      │二六三號│        │，於九十│妥借貸條件│      │三、借款人銀行帳號│
│  │，如易科罰金，以銀元│      │六樓之二│        │五年一月│，以簽立支│      │    清單、借款人名│
│  │參佰元即新臺幣玖佰元│      │        │        │間已繳清│票方式借貸│      │    冊。          │
│  │折算壹日。          │      │        │        │本息。  │。        │      │（見上開偵字第二七│
│  │穆志平共同連續乘他人│      │        │        │        │          │      │三九八號卷二第第二│
│  │急迫，貸以金錢，而取│      │        │        │        │          │      │四○頁至第二四二頁│
│  │得與原本顯不相當之重│      │        │        │        │          │      │、卷三第二三九頁、│
│  │利（即如附表一編號一│      │        │        │        │          │      │二六三頁、本院卷卷│
│  │至六），處有期徒刑柒│      │        │        │        │          │      │五第一一一頁至第一│
│  │月，減為有期徒刑參月│      │        │        │        │          │      │一八頁）          │
├─┤又拾伍日，如易科罰金├───┼────┼────┼────┼─────┼───┼─────────┤
│二│，以銀元參佰元即新臺│顏明福│九十四年│十五萬元│每十五天│在路邊廣告│謝嘉賢│一、被告穆志平之自│
│  │幣玖佰元折算壹日。  │      │一月間某│        │為一期，│看板上看到│穆志平│    白。          │
│  │朱豐隆共同連續乘他人│      │日，在臺│        │月息為三│貸款廣告，│（即陳│二、被害人顏明福於│
│  │急迫，貸以金錢，而取│      │北縣新莊│        │十分，借│打電話給自│經理）│    警詢之證述。  │
│  │得與原本顯不相當之重│      │市建國一│        │款時已預│稱「陳經理│朱豐隆│三、借款用戶名冊。│
│  │利（即如附表一編號一│      │路三一巷│        │扣第一期│」之男子，│      │（見上開偵字第二四│
│  │至六及編號十），處有│      │五號    │        │利息二萬│談妥借貸條│      │三八○號卷第三二○│
│  │期徒刑柒月，減為有期│      │        │        │三千元，│件，以簽立│      │頁至第三三一頁、本│
│  │徒刑參月又拾伍日，如│      │        │        │繳息期數│面額十五萬│      │院卷卷七第六○頁）│
│  │易科罰金，以銀元參佰│      │        │        │一期。  │元，付款人│      │                  │
│  │元即新臺幣玖佰元折算│      │        │        │        │為臺北國際│      │                  │
│  │壹日。              │      │        │        │        │商業銀行新│      │                  │
│  │余忠霖共同連續乘他人│      │        │        │        │莊分行之支│      │                  │
│  │急迫，貸以金錢，而取│      │        │        │        │票方式借貸│      │                  │
│  │得與原本顯不相當之重│      │        │        │        │。        │      │                  │
├─┤利（即如附表一編號七├───┼────┼────┼────┼─────┼───┼─────────┤
│三│、九、十），處有期徒│葉俊見│約九十四│二十萬元│每三十天│經友人介紹│謝嘉賢│一、被告穆志平、朱│
│  │刑陸月，如易科罰金，│      │年十一月│        │為一期，│，打電話給│穆志平│    豐隆之自白。  │
│  │以銀元參佰元即新臺幣│      │三十日，│        │月息七分│自稱「小陳│（即「│二、被害人葉俊見於│
│  │玖佰元折算壹日。減為│      │在臺北縣│        │半，借款│」之男子，│小陳」│    警詢及本院審理│
│  │有期徒刑參月，如易科│      │板橋市新│        │時已預扣│談妥借貸條│）    │    時之證述。    │
│  │罰金，以銀元參佰元即│      │海路四二│        │第一期利│件，以簽立│朱豐隆│三、放款人資料、借│
│  │新臺幣玖佰元折算壹日│      │二號    │        │息一萬五│支票方式借│      │    款人銀行帳號清│
│  │。                  │      │        │        │千元，共│貸。      │      │    單、借款人損害│
│  │謝承剛、葉昭宏共同連│      │        │        │繳二期利│          │      │    紀錄表、借款人│
│  │續乘他人急迫，貸以金│      │        │        │息三萬元│          │      │    名冊。        │
│  │錢，而取得與原本顯不│      │        │        │        │          │      │（見上開偵字第二七│
│  │相當之重利（即如附表│      │        │        │        │          │      │三九八號卷卷二第一│
│  │一編號七、九），處有│      │        │        │        │          │      │○五頁至第一一二頁│
│  │期徒刑伍月，如易科罰│      │        │        │        │          │      │、卷三第二三九頁、│
│  │金，以銀元參佰元即新│      │        │        │        │          │      │第二四七頁、第二五│
│  │臺幣玖佰元折算壹日。│      │        │        │        │          │      │八頁、本院卷卷五第│
│  │減為有期徒刑貳月又拾│      │        │        │        │          │      │七二頁至第七九頁）│
├─┤伍日，如易科罰金，以├───┼────┼────┼────┼─────┼───┼─────────┤
│四│銀元參佰元即新臺幣玖│許祈雄│九十四年│十萬元  │每十天一│在蘋果日報│謝嘉賢│一、被告穆志平之自│
│  │佰元折算壹日。      │      │十月十五│        │期，每期│上看到貸款│穆志平│    白。          │
│  │蘇進加共同連續乘他人│      │日，在臺│        │利息十二│廣告，打電│（即「│二、被害人許祈雄於│
│  │急迫，貸以金錢，而取│      │北縣新莊│        │分，換算│話給自稱「│小陳」│    警詢及偵查中之│
│  │得與原本顯不相當之重│      │市○○路│        │月息三十│小陳」之男│）    │    證述。        │
│  │利（即如附表一編號十│      │七○巷七│        │六分，借│子，談妥借│朱豐隆│三、放款審核資料表│
│  │、十一），處有期徒刑│      │弄口    │        │款時預扣│貸條件，以│      │    、借款人銀行帳│
│  │伍月，如易科罰金，以│      │        │        │第一期利│簽立面額十│      │    號清單、借款人│
│  │銀元參佰元即新臺幣玖│      │        │        │息一萬二│萬元，付款│      │    名冊。        │
│  │佰元折算壹日。減為有│      │        │        │千元，繳│人為臺灣中│      │（見上開偵字第二七│
│  │期徒刑貳月又拾伍日，│      │        │        │息情形不│小企業銀行│      │三九八號卷卷二第一│
│  │如易科罰金，以銀元參│      │        │        │詳。    │新莊分行之│      │二六頁至第一三一頁│
│  │佰元即新臺幣玖佰元折│      │        │        │        │支票一張，│      │、卷三第二三二頁、│
│  │算壹日。            │      │        │        │        │並提供身分│      │第二六三頁、上開偵│
│  │黃子毅共同乘他人急迫│      │        │        │        │證件影本、│      │字第二四三七九號卷│
│  │，貸以金錢，而取得與│      │        │        │        │土地及房屋│      │第一七六頁至第一八│
│  │原本顯不相當之重利（│      │        │        │        │所有權狀影│      │三頁、第二五八頁、│
│  │即如附表一編號十一）│      │        │        │        │本方式借貸│      │本院卷卷一第九七頁│
│  │，處有期徒刑肆月，如│      │        │        │        │。        │      │、卷七第六○頁）  │
├─┤易科罰金，以銀元參佰├───┼────┼────┼────┼─────┼───┼─────────┤
│五│元即新臺幣玖佰元折算│連淑娟│九十五年│六萬元  │每十天一│在中國時報│謝嘉賢│一、被告穆志平、朱│
│  │壹日。減為有期徒刑貳│      │四月十五│        │期，每期│上看到貸款│穆志平│    豐隆之自白。  │
│  │月，如易科罰金，以銀│      │日，在臺│        │利息二十│廣告，打電│朱豐隆│二、被害人連淑娟於│
│  │元參佰元即新臺幣玖佰│      │北縣板橋│        │分，換算│話給自稱「│（即「│    警詢中之證述。│
│  │元折算壹日。        │      │市○○街│        │月息約六│小鄭」之男│小鄭」│三、放款審核資料表│
│  │                    │      │三巷巷口│        │十分，借│子，談妥借│）    │    、放款人資料、│
│  │                    │      │        │        │款時預扣│貸條件，簽│      │    借款人銀行帳號│
│  │                    │      │        │        │第一期利│立面額十二│      │    清單、借款人名│
│  │                    │      │        │        │息一萬二│萬之本票，│      │    冊。          │
│  │                    │      │        │        │千元，繳│並提供身分│      │（見上開偵字第二七│
│  │                    │      │        │        │息期數不│證件影本、│      │三九八號卷卷二第一│
│  │                    │      │        │        │詳。    │土地及房屋│      │三三頁至第一三九頁│
│  │                    │      │        │        │        │所有權狀影│      │、卷三第二三三頁、│
│  │                    │      │        │        │        │本、營利事│      │第二六七頁、本院卷│
│  │                    │      │        │        │        │業登記證影│      │卷一第九七頁、第一│
│  │                    │      │        │        │        │本及行車執│      │二六頁、卷七第六○│
│  │                    │      │        │        │        │照影本方式│      │頁）              │
│  │                    │      │        │        │        │借貸。    │      │                  │
├─┤                    ├───┼────┼────┼────┼─────┼───┼─────────┤
│六│                    │陳必春│九十三年│二十萬元│每十天一│在自由時報│謝嘉賢│一、被告穆志平之自│
│  │                    │      │八月十五│        │期，每期│上看到貸款│穆志平│    白。          │
│  │                    │      │日，在臺│        │利息二十│廣告，打電│朱豐隆│二、被害人陳必春於│
│  │                    │      │北縣泰山│        │分，換算│話給自稱「│「小陳│    警詢中之證述。│
│  │                    │      │鄉○○路│        │月息約六│小陳」之男│」    │三、放款審核資料表│
│  │                    │      │一三○之│        │十分，借│子，談妥借│      │    、借款人名冊。│
│  │                    │      │ㄧ六號  │        │款時預扣│貸條件，以│      │（見上開偵字第二七│
│  │                    │      │        │        │第一期利│簽立面額各│      │三九八號卷卷二第一│
│  │                    │      │        │        │息四萬元│為十萬，付│      │四六頁至第一五二頁│
│  │                    │      │        │        │，繳息期│款人為陽信│      │、本院卷卷一第九七│
│  │                    │      │        │        │數二期。│銀行新莊分│      │頁）              │
│  │                    │      │        │        │        │行支票二張│      │                  │
│  │                    │      │        │        │        │方式借貸。│      │                  │
├─┤                    ├───┼────┼────┼────┼─────┼───┼─────────┤
│七│                    │唐東榮│九十五年│八萬元  │每十五天│看到「票貼│謝嘉賢│一、被告余忠霖、謝│
│  │                    │      │六月二十│        │一期，每│蔡代書」布│余忠霖│    承剛、葉昭宏之│
│  │                    │      │七日，在│        │期利息十│條貸款廣告│謝承剛│    自白。        │
│  │                    │      │彰化縣芬│        │五分，換│，打電話給│（即「│二、被害人唐東榮於│
│  │                    │      │園鄉竹林│        │算月息為│該地下錢莊│蔡仔」│    警詢中之證述。│
│  │                    │      │村民族路│        │三十分，│之人聯絡，│）    │三、支票影本一張、│
│  │                    │      │三六○號│        │借款時預│而與自稱「│葉昭宏│    退票理由單影本│
│  │                    │      │        │        │扣第一期│蔡仔」、「│（即「│    一張、被害人還│
│  │                    │      │        │        │利息一萬│長腳」之男│長腳）│    款記錄。      │
│  │                    │      │        │        │元二千，│子談妥借貸│      │（見上開偵字第二七│
│  │                    │      │        │        │繳息期數│條件，以簽│      │三九八號卷卷二第一│
│  │                    │      │        │        │八期。  │立面額為八│      │九○頁至第一九五頁│
│  │                    │      │        │        │        │萬，付款人│      │、本院卷卷一第九六│
│  │                    │      │        │        │        │為彰化第六│      │頁、第一二○頁至第│
│  │                    │      │        │        │        │信用合作社│      │一二一頁、卷七第六│
│  │                    │      │        │        │        │支票一張並│      │○頁）            │
│  │                    │      │        │        │        │提供身分證│      │                  │
│  │                    │      │        │        │        │影本方式借│      │                  │
│  │                    │      │        │        │        │貸。      │      │                  │
├─┤                    ├───┼────┼────┼────┼─────┼───┼─────────┤
│八│                    │徐榕莉│九十五年│四十萬元│每七天為│在自由時報│謝嘉賢│一、被害人徐榕莉、│
│  │                    │      │四月四日│        │一期，每│上看到貸款│（即「│    梁志玄於警詢中│
│  │                    │      │，在南投│        │期利息約│廣告，打電│蔡先生│    之證述。      │
│  │                    │      │縣草屯鎮│        │為二十分│話給自稱「│」）  │三、付款人為臺灣中│
│  │                    │      │中正路粉│        │，月息約│蔡先生」之│      │    小企業銀行草屯│
│  │                    │      │寮巷九之│        │為八十七│男子，談妥│      │    分行支票、退票│
│  │                    │      │ㄧ八號  │        │分，借款│借貸條件，│      │    理由單。      │
│  │                    │      │        │        │時預扣第│以簽立發票│      │（見上開偵字第二七│
│  │                    │      │        │        │一期利息│人為宣浩企│      │三九八號卷卷二第四│
│  │                    │      │        │        │八萬二千│業有限公司│      │○頁至第四七頁、第│
│  │                    │      │        │        │元，未再│負責人為被│      │五四頁至第五六頁）│
│  │                    │      │        │        │清償利息│害人之子梁│      │                  │
│  │                    │      │        │        │。      │志玄，面額│      │                  │
│  │                    │      │        │        │        │四十萬元，│      │                  │
│  │                    │      │        │        │        │付款人為臺│      │                  │
│  │                    │      │        │        │        │灣中小企業│      │                  │
│  │                    │      │        │        │        │銀行草屯分│      │                  │
│  │                    │      │        │        │        │行支票一張│      │                  │
│  │                    │      │        │        │        │方式借貸。│      │                  │
├─┤                    ├───┼────┼────┼────┼─────┼───┼─────────┤
│九│                    │張禾鈞│九十五年│約七、八│每十天至│打電話與地│謝嘉賢│一、被告余忠霖、謝│
│  │                    │      │二、三月│十萬    │十五天為│下錢莊之人│余忠霖│    承剛、葉昭宏之│
│  │                    │      │，在彰化│        │一期，每│聯絡，談妥│謝承剛│    自白。        │
│  │                    │      │縣永靖鄉│        │期利息十│借貸條件，│葉昭宏│二、被害人張禾鈞於│
│  │                    │      │某處    │        │分，換算│以簽立支票│      │    警詢、本院審理│
│  │                    │      │        │        │月息為三│之方式借貸│      │    時之證述。    │
│  │                    │      │        │        │十分，繳│。        │      │三、身分證、名片、│
│  │                    │      │        │        │息期數不│          │      │    繳款明細、華南│
│  │                    │      │        │        │詳。    │          │      │    商業銀行員林分│
│  │                    │      │        │        │        │          │      │    行支票二張、退│
│  │                    │      │        │        │        │          │      │    票紀錄、收據、│
│  │                    │      │        │        │        │          │      │    放款審核資料表│
│  │                    │      │        │        │        │          │      │    、借款人銀行帳│
│  │                    │      │        │        │        │          │      │    號清單、借款人│
│  │                    │      │        │        │        │          │      │    名冊。        │
│  │                    │      │        │        │        │          │      │（見上開偵字第二七│
│  │                    │      │        │        │        │          │      │三九八號卷卷二第五│
│  │                    │      │        │        │        │          │      │九頁至第六八頁、本│
│  │                    │      │        │        │        │          │      │院卷卷一第九六頁、│
│  │                    │      │        │        │        │          │      │第一二○頁至第一二│
│  │                    │      │        │        │        │          │      │一頁）            │
├─┤                    ├───┼────┼────┼────┼─────┼───┼─────────┤
│十│                    │潘秀櫻│九十三年│十三萬元│每十天為│在中國時報│謝嘉賢│一、被害人潘秀櫻於│
│  │                    │      │十月間，│        │一期，每│看到夾報貸│余忠霖│    警詢、本院審理│
│  │                    │      │在臺北縣│        │期利息約│款廣告，與│朱豐隆│    時之證述。    │
│  │                    │      │林口鄉某│        │為十八分│自稱「小陳│蘇進加│三、退票理由單、放│
│  │                    │      │處      │        │，月息約│」之男子聯│「小陳│    款人資料、臺北│
│  │                    │      │        │        │為五十四│絡，談妥貸│」    │    國際商業銀行代│
│  │                    │      │        │        │分，借款│款條件，開│      │    收票據紀錄簿（│
│  │                    │      │        │        │時預扣第│立支票借貸│      │    戶名朱豐隆）、│
│  │                    │      │        │        │一期利息│。        │      │    損壞紀錄表、借│
│  │                    │      │        │        │，繳息期│          │      │    款人名冊。    │
│  │                    │      │        │        │數不詳，│          │      │（見上開偵字第二七│
│  │                    │      │        │        │已清償完│          │      │三九八號卷卷二第七│
│  │                    │      │        │        │畢。    │          │      │九頁至第八六頁、卷│
│  │                    │      │        │        │        │          │      │三第二○八頁、第二│
│  │                    │      │        │        │        │          │      │一九頁、第二四三頁│
│  │                    │      │        │        │        │          │      │、第二五一頁）    │
├─┤                    ├───┼────┼────┼────┼─────┼───┼─────────┤
│十│                    │邱梅鳳│九十五年│不詳（每│每十天為│在報紙上看│謝嘉賢│一、被告蘇進加之自│
│一│                    │      │年初至九│次五十萬│一期，每│到貸款廣告│蘇進加│    白。          │
│  │                    │      │十五年六│或一百萬│期利息十│，與自稱「│黃子毅│二、被害人邱梅鳳於│
│  │                    │      │月，在不│元，借款│分，換算│小林」之成│「小林│    警詢、偵查中及│
│  │                    │      │詳地點  │次數不詳│為月息三│年男子聯絡│」    │    本院審理時之證│
│  │                    │      │        │）      │十分，借│，嗣後再與│「鄭先│    述。          │
│  │                    │      │        │        │款時預扣│自稱「鄭先│生」  │三、土地所有權影本│
│  │                    │      │        │        │第一期利│生」談妥借│      │    、建築改良物所│
│  │                    │      │        │        │息，繳息│貸條件，以│      │    有權狀、身分證│
│  │                    │      │        │        │期數不詳│簽立支票之│      │    、發票人為邱梅│
│  │                    │      │        │        │。      │方式借貸。│      │    鳳之本票二張。│
│  │                    │      │        │        │        │          │      │（見上開偵字第二七│
│  │                    │      │        │        │        │          │      │三九八號卷卷二第九│
│  │                    │      │        │        │        │          │      │三頁至第一○四頁、│
│  │                    │      │        │        │        │          │      │卷三第七一頁至七四│
│  │                    │      │        │        │        │          │      │頁、第八○頁、本院│
│  │                    │      │        │        │        │          │      │卷卷一第九四頁）  │
│  │                    │      │        │        │        │          │      │                  │
└─┴──────────┴───┴────┴────┴────┴─────┴───┴─────────┘
附表二
┌─┬──────────┬───┬────┬────┬────┬─────┬───┬─────────┐
│編│主文罪名及宣告刑    │借款人│借款日期│借款金額│計息方式│借貸方式  │行為人│ 證           據  │
│號│                    │即被害│及交付地│（新臺幣│及繳息狀│（新臺幣）│      │                  │
│  │                    │人    │點      │）      │況（新臺│          │      │                  │
│  │                    │      │        │        │幣）    │          │      │                  │
├─┼──────────┼───┼────┼────┼────┼─────┼───┼─────────┤
│一│謝嘉賢乘他人急迫，貸│黃志騰│九十六年│十萬元  │每十天為│看到報紙貸│謝嘉賢│一、被告謝嘉賢之自│
│  │以金錢，而取得與原本│      │九月初某│        │一期，每│款廣告，打│      │    白。          │
│  │顯不相當之重利，處有│      │日，在不│        │期利息五│電話予地下│      │二、被害人黃志騰之│
│  │期徒刑貳月，如易科罰│      │詳地點  │        │分，換算│錢莊之人聯│      │    配偶陳惠娟於警│
│  │金，以新臺幣壹仟元折│      │        │        │月息為十│絡，以簽立│      │    詢之證述。    │
│  │算壹日。            │      │        │        │五分，借│面額十萬元│      │三、被害人之身分證│
│  │                    │      │        │        │款時已預│之支票方式│      │    。            │
│  │                    │      │        │        │扣第一期│借貸。    │      │（見上開偵字第二七│
│  │                    │      │        │        │利息五千│          │      │三九八號卷卷二第一│
│  │                    │      │        │        │元，已清│          │      │七五頁至第一八○頁│
│  │                    │      │        │        │償完畢。│          │      │、本院卷卷一第九三│
│  │                    │      │        │        │        │          │      │頁、卷七第二三頁）│
├─┼──────────┼───┼────┼────┼────┼─────┼───┼─────────┤
│二│謝嘉賢乘他人急迫，貸│趙偉宏│九十五年│五萬元  │每十天為│收到行動電│謝嘉賢│一、被告謝嘉賢之自│
│  │以金錢，而取得與原本│      │十一月十│        │一期，每│話簡訊貸款│      │    白。          │
│  │顯不相當之重利，處有│      │七日，在│        │期利息十│廣告，打電│      │二、被害人趙偉宏於│
│  │期徒刑貳月，如易科罰│      │不詳地點│        │八分，換│話予地下錢│      │    警詢時之證述。│
│  │金，以新臺幣壹仟元折│      │        │        │算月息為│莊之人聯絡│      │三、本票一張、國民│
│  │算壹日，減為有期徒刑│      │        │        │五十四分│，以簽立支│      │    身分證影本一張│
│  │壹月，如易科罰金，以│      │        │        │，借款時│票及本票方│      │    。            │
│  │新臺幣壹仟元折算壹日│      │        │        │已預扣第│式借貸。  │      │（見上開偵字第二七│
│  │。                  │      │        │        │一期利息│          │      │三九八號卷卷二第一│
│  │                    │      │        │        │九百元，│          │      │八一頁至第一八七頁│
│  │                    │      │        │        │繳息期數│          │      │、本院卷卷一第九三│
│  │                    │      │        │        │不詳，於│          │      │頁、卷七第二三頁）│
│  │                    │      │        │        │九十六年│          │      │                  │
│  │                    │      │        │        │一月已清│          │      │                  │
│  │                    │      │        │        │償完畢。│          │      │                  │
├─┼──────────┼───┼────┼────┼────┼─────┼───┼─────────┤
│三│謝嘉賢乘他人急迫，貸│陳文章│九十六年│二十萬元│年息超過│透過惠珠與│謝嘉賢│一、被害人黃惠娟於│
│  │以金錢，而取得與原本│黃惠娟│一月，在│        │周年利率│自稱「阿財│「即阿│    警詢、本院審理│
│  │顯不相當之重利，處有│之夫  │不詳地點│        │百分之二│」之男子聯│財」  │    時之證述。    │
│  │期徒刑參月，如易科罰│      │        │        │十，繳息│絡，談妥貸│      │三、本票、支票、被│
│  │金，以新臺幣壹仟元折│      │        │        │期數不清│款條件，開│      │    害人所提之還款│
│  │算壹日，減為有期徒刑│      │        │        │。      │立本票借貸│      │    紀錄。        │
│  │壹月又拾伍日，如易科│      │        │        │        │。        │      │（見上開偵字第二七│
│  │罰金，以新臺幣壹仟元│      │        │        │        │          │      │三九八號卷卷二第八│
│  │折算壹日。          │      │        │        │        │          │      │七頁至第九五頁、本│
│  │                    │      │        │        │        │          │      │院卷卷二第六一頁至│
│  │                    │      │        │        │        │          │      │第七○頁）        │
└─┴──────────┴───┴────┴────┴────┴─────┴───┴─────────┘
附表三
┌─┬──────────┬───┬────┬────┬────┬─────┬───┬─────────┐
│編│主文罪名及宣告刑    │借款人│借款日期│借款金額│計息方式│借貸方式  │行為人│ 證           據  │
│號│                    │即被害│及交付地│（新臺幣│及繳息狀│（新臺幣）│（共犯│                  │
│  │                    │人    │點      │）      │況（新臺│          │）    │                  │
│  │                    │      │        │        │幣）    │          │      │                  │
├─┼──────────┼───┼────┼────┼────┼─────┼───┼─────────┤
│一│謝嘉賢、蘇進加、黃子│劉秉賢│九十六年│五萬元  │每十天為│在報紙分類│謝嘉賢│一、被害人劉秉賢警│
│  │毅、柯文祥共同乘他人│      │二、三月│        │一期，每│廣告看到票│蘇進加│    詢及本院審理時│
│  │急迫，貸以金錢，而取│      │初某日，│        │期利息二│貼借款，打│黃子毅│    之證述。      │
│  │得與原本顯不相當之重│      │在不詳地│        │十分，換│電話給地下│柯文祥│二、被害人之身分證│
│  │利，各處有期徒刑貳月│      │點      │        │算月息為│錢莊之人聯│      │    、健保卡、玖泰│
│  │，如易科罰金，均以新│      │        │        │六十分，│絡，談妥借│      │    放款審核資料表│
│  │臺幣壹仟元折算壹日，│      │        │        │借款時已│貸條件後，│      │    、貸款人銀行帳│
│  │各減為有期徒刑壹月，│      │        │        │預扣第一│以簽立面額│      │    號清單、借款人│
│  │如易科罰金，均以新臺│      │        │        │期利息一│各為三萬元│      │    名冊。        │
│  │幣壹仟元折算壹日。  │      │        │        │萬元，繳│及二萬元、│      │（見上開偵字第二七│
│  │                    │      │        │        │息期數三│付款人為陽│      │三九八號卷卷二第一│
│  │                    │      │        │        │期。    │信商業銀行│      │九六頁至第二○一頁│
│  │                    │      │        │        │        │成功分行之│      │、卷三第二三三頁、│
│  │                    │      │        │        │        │支票二張，│      │第二六七頁、第二九│
│  │                    │      │        │        │        │並提供身分│      │三頁至第二九四頁、│
│  │                    │      │        │        │        │證件影本方│      │卷四第六七頁至第六│
│  │                    │      │        │        │        │式借貸。  │      │八頁、本院卷卷五第│
│  │                    │      │        │        │        │          │      │一○一頁至第一一○│
│  │                    │      │        │        │        │          │      │頁）              │
├─┼──────────┼───┼────┼────┼────┼─────┼───┼─────────┤
│二│謝嘉賢、蘇進加、黃子│張彤綾│九十六年│十萬元  │每三十天│向綽號「胖│謝嘉賢│一、被告蘇進加之自│
│  │毅、柯文祥、許主其共│      │七月間某│        │為一期，│子」之男子│蘇進加│    白。          │
│  │同乘他人急迫，貸以金│      │日，在不│        │月息九分│借款，談妥│黃子毅│二、被害人張彤綾於│
│  │錢，而取得與原本顯不│      │詳地點  │        │，借款時│借貸條件後│柯文祥│    警詢時之證述。│
│  │相當之重利，各處有期│      │        │        │已預扣第│，以簽立面│許主其│三、本票三張、戶籍│
│  │徒刑貳月，如易科罰金│      │        │        │一期利息│額各為十萬│「胖子│    謄本影本。    │
│  │，均以新臺幣壹仟元折│      │        │        │九千元，│元、六萬元│」    │（見上開偵字第二四│
│  │算壹日。            │      │        │        │繳息期數│及六萬元之│      │三八○號卷卷一第三│
│  │                    │      │        │        │不詳。  │本票三張方│      │一五頁至第三一九頁│
│  │                    │      │        │        │        │式借貸。  │      │、上開偵字第二七三│
│  │                    │      │        │        │        │          │      │九八號卷卷三第九八│
│  │                    │      │        │        │        │          │      │頁、第一二二頁、本│
│  │                    │      │        │        │        │          │      │院卷卷一第九四頁、│
│  │                    │      │        │        │        │          │      │卷七第二五頁）    │
│  │                    │      │        │        │        │          │      │                  │
├─┼──────────┼───┼────┼────┼────┼─────┼───┼─────────┤
│三│謝嘉賢、蘇進加、黃子│陳麗惠│九十六年│十萬元  │每十天一│經由友人介│謝嘉賢│一、被告柯文祥之自│
│  │毅、柯文祥、許主其共│      │六月初某│        │期，每期│紹，打電話│蘇進加│    白。          │
│  │同乘他人急迫，貸以金│      │日，在桃│        │利息十分│給自稱「林│黃子毅│二、被害人陳麗惠於│
│  │錢，而取得與原本顯不│      │園縣桃園│        │，換算月│先生」或「│柯文祥│    警詢中之證述。│
│  │相當之重利，各處有期│      │市○○路│        │息為三十│王先生」之│許主其│三、被害人國民身份│
│  │徒刑貳月，如易科罰金│      │上某處  │        │分，借款│男子，談妥│「林先│    證、駕駛執照影│
│  │，均以新臺幣壹仟元折│      │        │        │時預扣第│借貸條件後│生」  │    本。          │
│  │算壹日。            │      │        │        │一期利息│，簽立面額│「王先│（見上開偵字第二四│
│  │                    │      │        │        │一萬元，│十一萬之本│生」  │三八○號卷卷一第三│
│  │                    │      │        │        │繳息期數│票及提供車│      │○一頁至第三○八頁│
│  │                    │      │        │        │三期。  │牌號碼V三 │      │、本院卷卷一第九五│
│  │                    │      │        │        │        │─五七五六│      │頁）              │
│  │                    │      │        │        │        │號自用小客│      │                  │
│  │                    │      │        │        │        │車之行照、│      │                  │
│  │                    │      │        │        │        │身分證、駕│      │                  │
│  │                    │      │        │        │        │駛執照影本│      │                  │
│  │                    │      │        │        │        │之方式借貸│      │                  │
│  │                    │      │        │        │        │。        │      │                  │
├─┼──────────┼───┼────┼────┼────┼─────┼───┼─────────┤
│四│謝嘉賢、蘇進加、黃子│林鐿│九十五年│七萬元  │每十天一│經友人介紹│謝嘉賢│一、被告蘇進加之自│
│  │毅共同乘他人急迫，貸│      │十一月初│        │期，每期│，打電話給│蘇進加│    白。          │
│  │以金錢，而取得與原本│      │某日，在│        │利息十五│自稱「王先│黃子毅│二、被害人林鐿於│
│  │顯不相當之重利，各處│      │臺北縣三│        │分，換算│生」之男子│「王先│    警詢及本院審理│
│  │有期徒刑貳月，如易科│      │峽鎮復興│        │月息約四│，談妥借貸│生」  │    中之證述。    │
│  │罰金，均以新臺幣壹仟│      │路與國慶│        │十七分，│條件，以簽│      │三、行動電話號○九│
│  │元折算壹日，各減為有│      │路路口  │        │借款時預│立面額為本│      │    0000000│
│  │期徒刑壹月，如易科罰│      │        │        │扣第一期│票、支票各│      │    三號與門號○九│
│  │金，均以新臺幣壹仟元│      │        │        │利息一萬│一張方式借│      │    0000000│
│  │折算壹日。          │      │        │        │一千元，│貸。      │      │    ○號監聽譯文。│
│  │                    │      │        │        │繳息期數│          │      │（見上開偵字第二七│
│  │                    │      │        │        │四至五期│          │      │三九八號卷卷二第七│
│  │                    │      │        │        │。      │          │      │頁至第一一頁、本院│
│  │                    │      │        │        │        │          │      │卷卷一第九四頁、卷│
│  │                    │      │        │        │        │          │      │三第七五頁至第八三│
│  │                    │      │        │        │        │          │      │頁、卷七第二五頁）│
├─┼──────────┼───┼────┼────┼────┼─────┼───┼─────────┤
│五│謝嘉賢、蘇進加共同乘│謝鴻欽│九十五年│十五萬  │超過周年│不詳      │謝嘉賢│一、被告蘇進加之自│
│  │他人急迫，貸以金錢，│      │七月間某│        │利率百分│          │蘇進加│    白。          │
│  │而取得與原本顯不相當│      │日，在不│        │之二十，│          │      │二、被害人之母謝李│
│  │之重利，各處有期徒刑│      │詳地點  │        │繳息期數│          │      │    秀美、被害人之│
│  │參月，如易科罰金，均│      │        │        │不詳。  │          │      │    妹謝玉惠於警詢│
│  │以新臺幣壹仟元折算壹│      │        │        │        │          │      │    中之證述。    │
│  │日，各減為有期徒刑壹│      │        │        │        │          │      │（見上開偵字第二七│
│  │月又拾伍日，如易科罰│      │        │        │        │          │      │三九八號卷卷二第七│
│  │金，均以新臺幣壹仟元│      │        │        │        │          │      │頁至第一頁至第五頁│
│  │折算壹日。          │      │        │        │        │          │      │、本院卷卷一第九四│
│  │                    │      │        │        │        │          │      │頁、卷七第二五頁）│
│  │                    │      │        │        │        │          │      │                  │
├─┼──────────┼───┼────┼────┼────┼─────┼───┼─────────┤
│六│謝嘉賢、蘇進加、黃子│王慧婷│九十六年│二十萬元│每九天為│經友人介紹│謝嘉賢│一、被告蘇進加、許│
│  │毅、柯文祥、許主其共│      │三月初，│        │一期，每│，打電話給│蘇進加│    主其之自白。  │
│  │同乘他人急迫，貸以金│      │臺北市北│        │期利息約│自稱「王先│黃子毅│二、被害人王慧婷於│
│  │錢，而取得與原本顯不│      │投區中央│        │為十分，│生」之男子│柯文祥│    警詢中之證述。│
│  │相當之重利，謝嘉賢、│      │南路一段│        │換算月息│，談妥借貸│許主其│三、贓物認領保管單│
│  │蘇進加、黃子毅各處有│      │二五巷一│        │約為三十│條件，簽立│「王先│    、本票存根、車│
│  │期徒刑伍月，柯文祥、│      │九號    │        │三分，借│面額各為十│生」  │    籍資料查詢單、│
│  │許主其各處有期徒刑肆│      │        │        │款時預扣│萬元、十二│      │    本票。        │
│  │月，如易科罰金，均以│      │        │        │第一期利│萬元之支票│      │（見上開偵字第二七│
│  │新臺幣壹仟元折算壹日│      │        │        │息二萬元│二張方式借│      │三九八號卷卷二第一│
│  │。                  │      │        │        │，繳息期│貸。      │      │二頁至第二三頁、卷│
│  │                    │      │        │        │數不詳。│          │      │三第一二六頁、本院│
│  │                    │      │        │        │        │          │      │卷卷一第九四頁、第│
│  │                    │      │        │        │        │          │      │一○三頁、卷七第二│
│  │                    │      ├────┼────┼────┼─────┼───┤五頁）            │
│  │                    │      │九十六年│三十萬元│每九天為│同上，但簽│同上  │                  │
│  │                    │      │四月初某│        │一期，每│立面額各為│      │                  │
│  │                    │      │日，地點│        │期利息約│十五萬元及│      │                  │
│  │                    │      │同上    │        │為十二分│十八萬六千│      │                  │
│  │                    │      │        │        │，換算月│元之支票二│      │                  │
│  │                    │      │        │        │息約為三│張方式借貸│      │                  │
│  │                    │      │        │        │十九分，│。        │      │                  │
│  │                    │      │        │        │第五天還│          │      │                  │
│  │                    │      │        │        │十五萬元│          │      │                  │
│  │                    │      │        │        │，第九天│          │      │                  │
│  │                    │      │        │        │還十八萬│          │      │                  │
│  │                    │      │        │        │六千元。│          │      │                  │
│  │                    │      │        │        │        │          │      │                  │
│  │                    │      │        │        │        │          │      │                  │
│  │                    │      ├────┼────┼────┼─────┼───┤                  │
│  │                    │      │九十六年│四十萬元│每九天為│同上，但簽│同上  │                  │
│  │                    │      │六月底某│        │一期，每│立面額各為│      │                  │
│  │                    │      │日，地點│        │期利息約│二十萬元及│      │                  │
│  │                    │      │同上    │        │為十五分│二十六萬元│      │                  │
│  │                    │      │        │        │，換算月│之支票二章│      │                  │
│  │                    │      │        │        │息約為四│方式借貸。│      │                  │
│  │                    │      │        │        │十九分，│          │      │                  │
│  │                    │      │        │        │第五天還│          │      │                  │
│  │                    │      │        │        │二十萬元│          │      │                  │
│  │                    │      │        │        │，第九天│          │      │                  │
│  │                    │      │        │        │還二十六│          │      │                  │
│  │                    │      │        │        │萬元，未│          │      │                  │
│  │                    │      │        │        │清償完畢│          │      │                  │
│  │                    │      │        │        │。      │          │      │                  │
├─┼──────────┼───┼────┼────┼────┼─────┼───┼─────────┤
│七│謝嘉賢、蘇進加、黃子│李宏駿│九十六年│五十萬  │每十天為│接到簡訊借│謝嘉賢│一、被告蘇進加、柯│
│  │毅、柯文祥、許主其共│（原名│四月十八│        │一期，每│貸廣告，打│蘇進加│    文祥及許主其  │
│  │同乘他人急迫，貸以金│：李進│日前某日│        │期利息約│行動電話門│（「即│    之自白。      │
│  │錢，而取得與原本顯不│財）  │，在桃園│        │十分，換│號○九二三│王先生│二、被害人李宏駿於│
│  │相當之重利，謝嘉賢、│      │縣蘆竹鄉│        │算月息為│六三六二三│）    │    警詢、本院審理│
│  │蘇進加、黃子毅各處有│      │內厝村長│        │三十分，│三號給自稱│黃子毅│    時之證述。    │
│  │期徒刑陸月，柯文祥、│      │安路二段│        │借款時預│「王先生」│柯文祥│三、被害人提出之還│
│  │許主其各處有期徒刑伍│      │三三號  │        │扣第一期│之男子，談│許主其│    款紀錄、本票、│
│  │月，如易科罰金，均以│      │        │        │利息五萬│妥借貸條件│吳宗殷│    付款人為日盛銀│
│  │新臺幣壹仟元折算壹日│      │        │        │元，按期│，簽立面額│孫建彬│    行北桃園分行之│
│  │。                  │      │        │        │清償本金│各為五萬元│      │    支票及退票理由│
│  │吳宗殷、孫建彬共同乘│      │        │        │。      │及四十五萬│      │    書影本。      │
│  │他人急迫，貸以金錢，│      │        │        │        │元之支票二│      │（見上開偵字第二四│
│  │而取得與原本顯不相當│      │        │        │        │張方式借貸│      │三八○號卷卷一第二│
│  │之重利，均累犯，吳宗│      │        │        │        │。        │      │八五頁至第二九四頁│
│  │殷、孫建彬各處有期徒│      ├────┼────┼────┼─────┤      │、上開偵字第二七三│
│  │刑肆月，如易科罰金，│      │同年四月│同上    │同上    │嗣後各次，│      │九八號卷卷三第一二│
│  │均以新臺幣壹仟元折算│      │三十日前│        │        │簽立面額各│      │三頁、第一三九頁、│
│  │壹日。              │      │某日，地│        │        │為十五萬元│      │本院卷卷一第九五頁│
│  │                    │      │點同上  │        │        │及三十五萬│      │、第一○三頁、卷二│
│  │                    │      ├────┼────┼────┤元之支票二│      │第五三頁至第六○頁│
│  │                    │      │同年五月│同上    │同上    │張方式借貸│      │）                │
│  │                    │      │四日前某│        │        │。        │      │                  │
│  │                    │      │日，地點│        │        │          │      │                  │
│  │                    │      │同上    │        │        │          │      │                  │
│  │                    │      ├────┼────┼────┤          │      │                  │
│  │                    │      │同年月五│同上    │同上    │          │      │                  │
│  │                    │      │月十五日│        │        │          │      │                  │
│  │                    │      │前某日，│        │        │          │      │                  │
│  │                    │      │地點同上│        │        │          │      │                  │
│  │                    │      ├────┼────┼────┤          │      │                  │
│  │                    │      │同年月五│同上    │同上    │          │      │                  │
│  │                    │      │月二十一│        │        │          │      │                  │
│  │                    │      │日前某日│        │        │          │      │                  │
│  │                    │      │，地點同│        │        │          │      │                  │
│  │                    │      │上      │        │        │          │      │                  │
│  │                    │      ├────┼────┼────┤          │      │                  │
│  │                    │      │同年月五│同上    │同上    │          │      │                  │
│  │                    │      │月三十一│        │        │          │      │                  │
│  │                    │      │日前某日│        │        │          │      │                  │
│  │                    │      │，地點同│        │        │          │      │                  │
│  │                    │      │上      │        │        │          │      │                  │
│  │                    │      ├────┼────┼────┤          │      │                  │
│  │                    │      │同年月六│同上    │同上    │          │      │                  │
│  │                    │      │月十二日│        │        │          │      │                  │
│  │                    │      │前某日，│        │        │          │      │                  │
│  │                    │      │地點同上│        │        │          │      │                  │
│  │                    │      ├────┼────┼────┤          │      │                  │
│  │                    │      │同年六月│同上    │同上    │          │      │                  │
│  │                    │      │二十二日│        │        │          │      │                  │
│  │                    │      │前某日，│        │        │          │      │                  │
│  │                    │      │地點同上│        │        │          │      │                  │
│  │                    │      ├────┼────┼────┤          │      │                  │
│  │                    │      │同年七月│同上    │同上    │          │      │                  │
│  │                    │      │二日前某│        │        │          │      │                  │
│  │                    │      │日，地點│        │        │          │      │                  │
│  │                    │      │同上    │        │        │          │      │                  │
│  │                    │      ├────┼────┼────┤          │      │                  │
│  │                    │      │同年七月│同上    │同上    │          │      │                  │
│  │                    │      │十日前某│        │        │          │      │                  │
│  │                    │      │日，地點│        │        │          │      │                  │
│  │                    │      │同上    │        │        │          │      │                  │
│  │                    │      ├────┼────┼────┤          │      │                  │
│  │                    │      │同年七月│同上    │同上    │          │      │                  │
│  │                    │      │十七日前│        │        │          │      │                  │
│  │                    │      │某日，地│        │        │          │      │                  │
│  │                    │      │點同上  │        │        │          │      │                  │
│  │                    │      ├────┼────┼────┤          │      │                  │
│  │                    │      │同年七月│同上    │同上    │          │      │                  │
│  │                    │      │二十七日│        │        │          │      │                  │
│  │                    │      │前某日，│        │        │          │      │                  │
│  │                    │      │地點同上│        │        │          │      │                  │
│  │                    │      ├────┼────┼────┤          │      │                  │
│  │                    │      │同年八月│同上    │同上    │          │      │                  │
│  │                    │      │六日前某│        │        │          │      │                  │
│  │                    │      │日，地點│        │        │          │      │                  │
│  │                    │      │同上    │        │        │          │      │                  │
│  │                    │      ├────┼────┼────┤          │      │                  │
│  │                    │      │同年八月│同上    │同上    │          │      │                  │
│  │                    │      │間某日，│        │        │          │      │                  │
│  │                    │      │地點同上│        │        │          │      │                  │
│  │                    │      ├────┼────┼────┤          │      │                  │
│  │                    │      │同年八月│同上    │同上，但│          │      │                  │
│  │                    │      │間某日，│        │未清償完│          │      │                  │
│  │                    │      │地點同上│        │畢。    │          │      │                  │
│  │                    │      │        │        │        │          │      │                  │
│  │                    │      │        │        │        │          │      │                  │
│  │                    │      │        │        │        │          │      │                  │
└─┴──────────┴───┴────┴────┴────┴─────┴───┴─────────┘
附表四
┌─┬──────────┬───┬────┬────┬────┬─────┬───┬─────────┐
│編│主文罪名及宣告刑    │借款人│借款日期│借款金額│計息方式│借貸方式  │行為人│ 證           據  │
│號│                    │即被害│及交付地│（新臺幣│及繳息狀│（新臺幣）│（共犯│                  │
│  │                    │人    │點      │）      │況（新臺│          │）    │                  │
│  │                    │      │        │        │幣）    │          │      │                  │
├─┼──────────┼───┼────┼────┼────┼─────┼───┼─────────┤
│一│謝嘉賢、余忠霖、謝承│黃柏堯│九十六年│十萬元  │每十天一│在報紙夾報│謝嘉賢│一、被告余忠霖之  │
│  │剛、葉昭宏、劉謙憲、│      │七月間，│        │期，每期│看到貸款廣│余忠霖│    自白。        │
│  │蘇俊華共同乘他人急迫│      │在臺中縣│        │利息十分│告，打電話│謝承剛│二、被害人黃柏堯於│
│  │，貸以金錢，而取得與│      │后里鄉墩│        │，換算月│給自稱「小│葉昭宏│    警詢中之證述。│
│  │原本顯不相當之重利，│      │東村福德│        │息三十分│蔡」之男子│劉謙憲│三、被害人國民身份│
│  │各處有期徒刑貳月，如│      │路一七四│        │，借款時│，談妥借貸│蘇俊華│    證影本一張。  │
│  │易科罰金，均以新臺幣│      │巷四一號│        │預扣第一│條件，以簽│「小蔡│（見上開偵字第二七│
│  │壹仟元折算壹日。    │      │        │        │期利息一│立面額為十│」    │三九八號卷卷二第二│
│  │                    │      │        │        │萬元，按│萬之支票，│      │○二頁至第二○八頁│
│  │                    │      │        │        │期清償本│並提供身分│      │、卷三第三九七頁、│
│  │                    │      │        │        │金。    │證件影本方│      │本院卷卷一第九五頁│
│  │                    │      │        │        │        │式借貸。  │      │、卷七第二八頁）  │
├─┼──────────┼───┼────┼────┼────┼─────┼───┼─────────┤
│二│謝嘉賢、余忠霖、謝承│許明華│九十六年│二十萬元│每月一期│接獲簡訊廣│謝嘉賢│一、被告余忠霖之自│
│  │剛、葉昭宏、劉謙憲、│      │五、六月│        │，每期利│告，打電話│余忠霖│    白。          │
│  │蘇俊華共同乘他人急迫│      │間某日，│        │息十二分│給自稱「蔡│謝承剛│二、被害人許明華於│
│  │，貸以金錢，而取得與│      │在南投縣│        │，借款時│先生」之男│葉昭宏│    警詢中之證述。│
│  │原本顯不相當之重利，│      │南投市信│        │預扣第一│子，談妥借│劉謙憲│三、被害人國民身份│
│  │各處有期徒刑參月，如│      │義街三五│        │期利息二│貸條件，以│蘇俊華│    證影本一張。  │
│  │易科罰金，均以新臺幣│      │三號    │        │萬四千元│簽立面額二│「蔡先│（見上開偵字第二七│
│  │壹仟元折算壹日。    │      │        │        │，按期清│十萬，付款│生」  │三九八號卷卷二第二│
│  │                    │      │        │        │償本金。│人為臺灣中│      │○九頁至第二一四頁│
│  │                    │      │        │        │        │小企業銀行│      │、卷三第三九九頁、│
│  │                    │      │        │        │        │之本票及提│      │本院卷卷一第九五頁│
│  │                    │      │        │        │        │供身分證影│      │、卷七第二八頁）  │
│  │                    │      │        │        │        │本之方式借│      │                  │
│  │                    │      │        │        │        │貸。      │      │                  │
├─┼──────────┼───┼────┼────┼────┼─────┼───┼─────────┤
│三│謝嘉賢、余忠霖、謝承│陳贊生│九十五年│十萬元  │每十天一│在報紙夾報│謝嘉賢│一、被告葉昭宏、余│
│  │剛、葉昭宏共同乘他人│      │八月間某│        │期，每期│看到貸款廣│余忠霖│    忠霖之自白。  │
│  │急迫，貸以金錢，而取│      │日，在臺│        │利息十分│告，打電話│謝承剛│二、被害人陳贊生於│
│  │得與原本顯不相當之重│      │中縣太平│        │，換算月│給自稱「劉│葉昭宏│    警詢中之證述。│
│  │利，各處有期徒刑貳月│      │市○○路│        │息為三十│先生」之男│「劉先│三、駕駛執照、健保│
│  │，如易科罰金，均以新│      │與中山路│        │分，借款│子，談妥借│生」  │    卡影本。      │
│  │臺幣壹仟元折算壹日。│      │口      │        │時預扣第│貸條件，以│      │（見上開偵字第二七│
│  │各減為有期徒刑壹月，│      │        │        │一期利息│簽立面額為│      │三九八號卷卷二第二│
│  │如易科罰金，均以新臺│      │        │        │一萬元，│十萬之支票│      │一六頁至第二二二頁│
│  │幣壹仟元折算壹日。  │      │        │        │繳息期數│，並提供駕│      │、卷三第四七一頁、│
│  │                    │      │        │        │一至二期│駛執照影本│      │本院卷卷一第一二○│
│  │                    │      │        │        │。      │方式借貸。│      │頁至第一二一頁、卷│
│  │                    │      │        │        │        │          │      │七第二八頁）      │
├─┼──────────┼───┼────┼────┼────┼─────┼───┼─────────┤
│四│謝嘉賢、余忠霖、謝承│游明勳│九十六年│十五萬  │每十天一│在自由時報│謝嘉賢│一、被告余忠霖之自│
│  │剛、葉昭宏、劉謙憲、│      │五月二日│        │期，每期│看到貸款廣│余忠霖│    白。          │
│  │蘇俊華共同乘他人急迫│      │，在彰化│        │利息十分│告，打電話│謝承剛│二、被害人游明勳於│
│  │，貸以金錢，而取得與│      │縣福興鄉│        │，換算月│給自稱「蔡│葉昭宏│    警詢中之證述。│
│  │原本顯不相當之重利，│      │番婆村番│        │息為三十│仔」之男子│劉謙憲│三、鹿港信用合作社│
│  │各處有期徒刑參月，如│      │婆街五七│        │分，借款│，談妥借貸│蘇俊華│    支票及退票理由│
│  │易科罰金，均以新臺幣│      │號      │        │時預扣第│條件，以簽│「蔡仔│    影本。        │
│  │壹仟元折算壹日。    │      │        │        │一期利息│立面額十五│」    │（見上開偵字第二七│
│  │                    │      │        │        │一萬五千│萬元，付款│      │三九八號卷卷二第三│
│  │                    │      │        │        │元，繳息│人為鹿港信│      │一八頁至第三二一頁│
│  │                    │      │        │        │期數不詳│用合作社之│      │、本院卷卷一第九五│
│  │                    │      │        │        │。      │支票方式借│      │頁、卷七第二八頁）│
│  │                    │      │        │        │        │貸。      │      │                  │
├─┼──────────┼───┼────┼────┼────┼─────┼───┼─────────┤
│五│謝嘉賢、余忠霖、謝承│張阿滿│九十六年│二十五萬│每十天為│在自由時報│謝嘉賢│一、被告余忠霖、劉│
│  │剛、葉昭宏、劉謙憲、│      │六月四日│元至三十│一期，每│看到貸款廣│（「即│    謙憲、葉昭宏之│
│  │蘇俊華共同乘他人急迫│      │，在不詳│萬元    │期利息約│告，打電話│蔡ㄝ」│    自白。        │
│  │，貸以金錢，而取得與│      │地點    │        │為十五分│給自稱「蔡│）    │二、被害人張阿滿於│
│  │原本顯不相當之重利，│      │        │        │，月息約│ㄝ」之男子│余忠霖│    警詢中之證述。│
│  │各處有期徒刑參月，如│      │        │        │為四十五│，談妥借貸│謝承剛│三、付款人為臺中縣│
│  │易科罰金，均以新臺幣│      │        │        │分，借款│條件，以簽│葉昭宏│    大里市農會支票│
│  │壹仟元折算壹日。    │      │        │        │時預扣第│立發票人為│劉謙憲│    、退票理由單影│
│  │                    │      │        │        │一期利息│張阿滿，付│蘇俊華│    本。          │
│  │                    │      │        │        │七千五百│款人為臺中│      │（見上開偵字第二七│
│  │                    │      │        │        │元，繳息│縣大里市農│      │三九八號卷卷二第二│
│  │                    │      │        │        │期數不詳│會支票方式│      │四頁至第三○頁、卷│
│  │                    │      │        │        │。      │借貸。    │      │三第四六四頁、本院│
│  │                    │      │        │        │        │          │      │卷卷一第五六頁、第│
│  │                    │      │        │        │        │          │      │九五頁、第一二一頁│
│  │                    │      │        │        │        │          │      │、卷七第二八頁）  │
│  │                    │      │        │        │        │          │      │                  │
├─┼──────────┼───┼────┼────┼────┼─────┼───┼─────────┤
│六│謝嘉賢、余忠霖、謝承│黃麗瑄│九十六年│六萬    │每十天為│在報紙夾報│謝嘉賢│一、被告余忠霖、劉│
│  │剛、葉昭宏、劉謙憲、│      │七月十八│        │一期，每│上看到貸款│余忠霖│    謙憲、蘇俊華及│
│  │蘇俊華共同乘他人急迫│      │日，在臺│        │期利息約│廣告，打電│謝承剛│    葉昭宏之自白。│
│  │，貸以金錢，而取得與│      │中縣潭子│        │十一分，│話給自稱「│葉昭宏│二、被害人於警詢、│
│  │原本顯不相當之重利，│      │鄉圓通南│        │換算月息│蔡先生」之│劉謙憲│    本院審理時之證│
│  │各處有期徒刑貳月，如│      │路某超商│        │為三十四│男子，談妥│蘇俊華│    述。          │
│  │易科罰金，均以新臺幣│      │前      │        │分，借款│借貸條件，│「蔡先│三、身分證影本。  │
│  │壹仟元折算壹日。    │      │        │        │時預扣第│以簽立面額│生」  │（見上開偵字第二七│
│  │                    │      │        │        │一期利息│各為三萬七│      │三九八號卷卷二第七│
│  │                    │      │        │        │七千元，│千元及三萬│      │一頁至第七八頁、本│
│  │                    │      │        │        │繳息期數│元之支票及│      │院卷卷一第九五頁、│
│  │                    │      │        │        │不詳。  │提供身分證│      │第一二一頁至第一二│
│  │                    │      │        │        │        │影本方式借│      │二頁、卷二第一二五│
│  │                    │      │        │        │        │貸。      │      │頁至第一二六頁、卷│
│  │                    │      │        │        │        │          │      │七第二八頁）      │
│  │                    │      │        │        │        │          │      │                  │
└─┴──────────┴───┴────┴────┴────┴─────┴───┴─────────┘
附表五
┌─┬──────────┬───┬────┬────┬────┬─────┬───┬─────────┐
│編│主文罪名及宣告刑    │借款人│借款日期│借款金額│計息方式│借貸方式  │行為人│ 證           據  │
│號│                    │即被害│及交付地│（新臺幣│及繳息狀│（新臺幣）│（共犯│                  │
│  │                    │人    │點      │）      │況（新臺│          │）    │                  │
│  │                    │      │        │        │幣）    │          │      │                  │
├─┼──────────┼───┼────┼────┼────┼─────┼───┼─────────┤
│一│謝嘉賢、穆志平、朱豐│黃永日│九十五年│二十萬元│每十五天│自稱「小陳│謝嘉賢│一、被告穆志平、朱│
│  │隆、傅景暉、陳啟銘共│      │九月間某│至三十萬│為一期，│」之男子以│穆志平│    豐隆之自白。  │
│  │同乘他人急迫，貸以金│      │日，在不│元      │每期利息│電話聯絡，│（即「│二、被害人黃永日於│
│  │錢，而取得與原本顯不│      │詳地點  │        │八分，換│與該男子談│小陳」│    警詢之證述。  │
│  │相當之重利，謝嘉賢、│      │        │        │算月息為│妥借貸條件│）    │三、被告朱豐隆京城│
│  │穆志平、朱豐隆，各處│      │        │        │十六分，│，以簽立付│朱豐隆│    銀行帳戶○六五│
│  │有期徒刑陸月，傅景暉│      │        │        │借款時已│款人為土地│傅景暉│    0000000│
│  │、陳啟銘各處有期徒刑│      │        │        │預扣第一│銀行石門分│陳啟銘│    二一號代收票據│
│  │伍月，如易科罰金，均│      │        │        │期利息一│行、華南銀│      │    紀錄簿（下稱代│
│  │以新臺幣壹仟元折算壹│      │        │        │萬六千元│行龍潭分行│      │    收紀錄簿）、借│
│  │日。                │      │        │        │至二萬四│、龍潭農會│      │    款人名冊。    │
│  │                    │      │        │        │千元，繳│等之本票及│      │（見上開偵字第二七│
│  │                    │      │        │        │息期數不│提供營利事│      │三九八號卷卷二第二│
│  │                    │      │        │        │詳。    │業登記證、│      │三五頁至第二三九頁│
│  │                    │      ├────┼────┼────┤身分證影本│      │、卷三第一六一頁至│
│  │                    │      │九十五年│一萬五千│同上    │之方式借貸│      │第一七六頁、第二五│
│  │                    │      │十二月二│元      │        │。        │      │五頁、本院卷卷一第│
│  │                    │      │十五日前│        │        │          │      │九六頁、第一二六頁│
│  │                    │      │某日，在│        │        │          │      │、卷七第二三頁）  │
│  │                    │      │不詳地點│        │        │          │      │                  │
│  │                    │      ├────┼────┼────┤          │      │                  │
│  │                    │      │九十六年│二萬五千│同上    │          │      │                  │
│  │                    │      │月一月十│元      │        │          │      │                  │
│  │                    │      │七日前某│        │        │          │      │                  │
│  │                    │      │日，在不│        │        │          │      │                  │
│  │                    │      │詳地點  │        │        │          │      │                  │
│  │                    │      ├────┼────┼────┤          │      │                  │
│  │                    │      │九十六年│六萬元  │同上    │          │      │                  │
│  │                    │      │月二月二│        │        │          │      │                  │
│  │                    │      │日前某日│        │        │          │      │                  │
│  │                    │      │，在不詳│        │        │          │      │                  │
│  │                    │      │地點    │        │        │          │      │                  │
│  │                    │      ├────┼────┼────┤          │      │                  │
│  │                    │      │九十六年│八萬元  │同上    │          │      │                  │
│  │                    │      │二月十五│        │        │          │      │                  │
│  │                    │      │日前某日│        │        │          │      │                  │
│  │                    │      │，在不詳│        │        │          │      │                  │
│  │                    │      │地點    │        │        │          │      │                  │
│  │                    │      ├────┼────┼────┤          │      │                  │
│  │                    │      │九十六年│二萬五千│同上    │          │      │                  │
│  │                    │      │月三月三│元      │        │          │      │                  │
│  │                    │      │日前某日│        │        │          │      │                  │
│  │                    │      │，在不詳│        │        │          │      │                  │
│  │                    │      │地點    │        │        │          │      │                  │
│  │                    │      ├────┼────┼────┤          │      │                  │
│  │                    │      │九十六年│二十萬元│同上    │          │      │                  │
│  │                    │      │月三月十│        │        │          │      │                  │
│  │                    │      │九日前某│        │        │          │      │                  │
│  │                    │      │日，在不│        │        │          │      │                  │
│  │                    │      │詳地點  │        │        │          │      │                  │
│  │                    │      ├────┼────┼────┤          │      │                  │
│  │                    │      │九十六年│十八萬元│同上    │          │      │                  │
│  │                    │      │月三月二│        │        │          │      │                  │
│  │                    │      │十一日前│        │        │          │      │                  │
│  │                    │      │某日，在│        │        │          │      │                  │
│  │                    │      │不詳地點│        │        │          │      │                  │
│  │                    │      ├────┼────┼────┤          │      │                  │
│  │                    │      │九十六年│十萬元  │同上    │          │      │                  │
│  │                    │      │月四月二│        │        │          │      │                  │
│  │                    │      │十七日前│        │        │          │      │                  │
│  │                    │      │某日，在│        │        │          │      │                  │
│  │                    │      │不詳地點│        │        │          │      │                  │
│  │                    │      ├────┼────┼────┤          │      │                  │
│  │                    │      │九十六年│十萬元  │同上    │          │      │                  │
│  │                    │      │月五月十│        │        │          │      │                  │
│  │                    │      │一日前某│        │        │          │      │                  │
│  │                    │      │日，在不│        │        │          │      │                  │
│  │                    │      │詳地點  │        │        │          │      │                  │
│  │                    │      ├────┼────┼────┤          │      │                  │
│  │                    │      │九十六年│三十四萬│同上    │          │      │                  │
│  │                    │      │月五月二│元      │        │          │      │                  │
│  │                    │      │十二日前│        │        │          │      │                  │
│  │                    │      │某日，在│        │        │          │      │                  │
│  │                    │      │不詳地點│        │        │          │      │                  │
│  │                    │      ├────┼────┼────┤          │      │                  │
│  │                    │      │九十六年│八萬元  │同上    │          │      │                  │
│  │                    │      │月六月四│        │        │          │      │                  │
│  │                    │      │日前某日│        │        │          │      │                  │
│  │                    │      │，在不詳│        │        │          │      │                  │
│  │                    │      │地點    │        │        │          │      │                  │
│  │                    │      ├────┼────┼────┤          │      │                  │
│  │                    │      │九十六年│二十四萬│同上    │          │      │                  │
│  │                    │      │月六月十│元      │        │          │      │                  │
│  │                    │      │一日前某│        │        │          │      │                  │
│  │                    │      │日，在不│        │        │          │      │                  │
│  │                    │      │詳地點  │        │        │          │      │                  │
│  │                    │      │        │        │        │          │      │                  │
│  │                    │      ├────┼────┼────┤          │      │                  │
│  │                    │      │九十六年│二十五萬│同上    │          │      │                  │
│  │                    │      │月六月十│元      │        │          │      │                  │
│  │                    │      │五日前某│        │        │          │      │                  │
│  │                    │      │日，在不│        │        │          │      │                  │
│  │                    │      │詳地點  │        │        │          │      │                  │
│  │                    │      ├────┼────┼────┤          │      │                  │
│  │                    │      │九十六年│三十四萬│同上    │          │      │                  │
│  │                    │      │月六月二│元      │        │          │      │                  │
│  │                    │      │十六日前│        │        │          │      │                  │
│  │                    │      │某日，在│        │        │          │      │                  │
│  │                    │      │不詳地點│        │        │          │      │                  │
│  │                    │      ├────┼────┼────┤          │      │                  │
│  │                    │      │九十六年│二十萬元│同上    │          │      │                  │
│  │                    │      │月九月二│        │        │          │      │                  │
│  │                    │      │十六日前│        │        │          │      │                  │
│  │                    │      │某日，在│        │        │          │      │                  │
│  │                    │      │不詳地點│        │        │          │      │                  │
│  │                    │      │        │        │        │          │      │                  │
│  │                    │      │        │        │        │          │      │                  │
│  │                    │      │        │        │        │          │      │                  │
├─┼──────────┼───┼────┼────┼────┼─────┼───┼─────────┤
│二│謝嘉賢、穆志平、朱豐│葉秀英│九十五年│二十萬元│每十五天│接獲玖泰公│謝嘉賢│一、被告穆志平之自│
│  │隆共同乘他人急迫，貸│      │十二月二│        │一期，每│司簡訊廣告│穆志平│    白。          │
│  │以金錢，而取得與原本│      │十五日前│        │期利息十│，打電話給│（即「│二、被害人葉秀英於│
│  │顯不相當之重利，各處│      │之某日，│        │五分，換│自稱「小葉│小陳」│    警詢中之證述。│
│  │有期徒刑伍月，如易科│      │在臺北縣│        │算月息三│」之男子，│）    │三、代收票據紀錄簿│
│  │罰金，均以新臺幣壹仟│      │樹林市保│        │十分，借│談妥借貸條│朱豐隆│    、本票七張、借│
│  │元折算壹日，各減為有│      │安街二段│        │款時預扣│件，與自稱│「小葉│    款人資料、借款│
│  │期徒刑貳月又拾伍日，│      │一九七巷│        │第一期利│「小陳」之│」    │    人銀行帳號清單│
│  │如易科罰金，均以新臺│      │九號    │        │息三萬元│男子交付借│      │    、借款人名冊、│
│  │幣壹仟元折算壹日。  │      │        │        │，繳息期│貸金額，以│      │    支票三張。    │
│  │                    │      │        │        │數不詳。│簽立臺灣中│      │（見上開偵字第二七│
│  │                    │      ├────┼────┼────┤小企業銀行│      │三九八號卷卷二第二│
│  │                    │      │九十六年│五萬八千│月息同上│樹林分行、│      │五二頁至第二六五頁│
│  │                    │      │一月四日│元      │        │花蓮銀行重│      │、卷三第一六二頁至│
│  │                    │      │前之某日│        │        │慶分行之支│      │第一六三頁、第二三│
│  │                    │      │，地點同│        │        │票及本票之│      │二頁至第二三三頁、│
│  │                    │      │上      │        │        │方式借貸。│      │第二六二頁、卷四第│
│  │                    │      ├────┼────┼────┤          │      │七四頁、本院卷卷一│
│  │                    │      │九十六年│二萬五千│月息同上│          │      │第九六頁、卷七第二│
│  │                    │      │二月一日│元      │        │          │      │八頁）            │
│  │                    │      │前之某日│        │        │          │      │                  │
│  │                    │      │，地點同│        │        │          │      │                  │
│  │                    │      │上      │        │        │          │      │                  │
│  │                    │      ├────┼────┼────┤          │      │                  │
│  │                    │      │九十六年│九萬元  │月息同上│          │      │                  │
│  │                    │      │二月十三│        │        │          │      │                  │
│  │                    │      │日前之某│        │        │          │      │                  │
│  │                    │      │日，地點│        │        │          │      │                  │
│  │                    │      │同上    │        │        │          │      │                  │
│  │                    │      ├────┼────┼────┤          │      │                  │
│  │                    │      │九十六年│十三萬五│月息同上│          │      │                  │
│  │                    │      │二月十五│千元    │        │          │      │                  │
│  │                    │      │日前之某│        │        │          │      │                  │
│  │                    │      │日，地點│        │        │          │      │                  │
│  │                    │      │同上    │        │        │          │      │                  │
│  │                    │      ├────┼────┼────┤          │      │                  │
│  │                    │      │九十六年│十萬元  │月息同上│          │      │                  │
│  │                    │      │二月二十│        │        │          │      │                  │
│  │                    │      │七日前之│        │        │          │      │                  │
│  │                    │      │某日，地│        │        │          │      │                  │
│  │                    │      │點同上  │        │        │          │      │                  │
├─┼──────────┼───┼────┼────┼────┼─────┼───┼─────────┤
│三│謝嘉賢、穆志平、朱豐│林育俊│九十五年│二十二萬│每七天一│在報紙分類│謝嘉賢│一、被告穆志平之自│
│  │隆共同乘他人急迫，貸│      │十二月一│元      │期，每期│廣告看到貸│穆志平│    白。          │
│  │以金錢，而取得與原本│      │日晚上十│        │利息約九│款廣告，打│（即「│二、被害人林育俊於│
│  │顯不相當之重利，各處│      │時三十分│        │分，換算│電話給自稱│小陳」│    警詢中之證述。│
│  │有期徒刑參月，如易科│      │許，在臺│        │月息約為│「小陳」之│）    │三、國民身份證影本│
│  │罰金，均以新臺幣壹仟│      │北縣蘆洲│        │三十八分│男子，談妥│朱豐隆│    、健保卡影本、│
│  │元折算壹日，各減為有│      │市○○街│        │，借款時│借貸條件，│      │    行車執照影本、│
│  │期徒刑壹月又拾伍日，│      │四○巷六│        │預扣第一│簽立面額不│      │    玖泰放款審核資│
│  │如易科罰金，均以新臺│      │號      │        │期利息二│詳，付款人│      │    料表、營利事業│
│  │幣壹仟元折算壹日。  │      │        │        │萬元，九│為永豐商業│      │    登記證影本。  │
│  │                    │      │        │        │十五年十│銀行蘆洲分│      │（見上開偵字第二七│
│  │                    │      │        │        │二月十日│行之支票及│      │三九八號卷卷二第二│
│  │                    │      │        │        │、同年月│提供身分證│      │六六頁至第二七六頁│
│  │                    │      │        │        │十四日，│、行車執照│      │、本院卷卷一第九五│
│  │                    │      │        │        │各清償十│、峻亞公司│      │頁、卷七第二八頁）│
│  │                    │      │        │        │一萬元，│營利事業登│      │                  │
│  │                    │      │        │        │已清償本│記證影本之│      │                  │
│  │                    │      │        │        │金。    │方式借貸。│      │                  │
├─┼──────────┼───┼────┼────┼────┼─────┼───┼─────────┤
│四│謝嘉賢、穆志平、朱豐│簡志裕│九十六年│五萬元  │超過周年│不詳      │謝嘉賢│一、國民身份證影本│
│  │隆共同乘他人急迫，貸│      │一月二日│        │利率百分│          │穆志平│    、健保卡影本、│
│  │以金錢，而取得與原本│      │前某日，│        │之二十以│          │朱豐隆│    玖泰放款審核資│
│  │顯不相當之重利，各處│      │地點不詳│        │上。    │          │      │    料表、代收票據│
│  │有期徒刑貳月，如易科│      ├────┼────┤        │          │      │    紀錄簿影本。  │
│  │罰金，均以新臺幣壹仟│      │九十六年│五萬元  │        │          │      │（見上開偵字第二七│
│  │元折算壹日，各減為有│      │一月七日│        │        │          │      │三九八號卷卷三第一│
│  │期徒刑壹月，如易科罰│      │前某日，│        │        │          │      │六二頁、第一六四頁│
│  │金，均以新臺幣壹仟元│      │地點不詳│        │        │          │      │、第二三三頁、第二│
│  │折算壹日。          │      │        │        │        │          │      │三八頁、第二九一頁│
│  │                    │      │        │        │        │          │      │至第二九二頁、卷四│
│  │                    │      │        │        │        │          │      │第八一頁至第八二頁│
│  │                    │      │        │        │        │          │      │）                │
├─┼──────────┼───┼────┼────┼────┼─────┼───┼─────────┤
│五│謝嘉賢、穆志平、朱豐│程麗華│九十五年│三十萬元│每三十天│在報紙分類│謝嘉賢│一、被害人程麗華於│
│  │隆、陳啟銘共同乘他人│      │十二月二│        │一期，每│廣告看到玖│穆志平│    警詢中之證述。│
│  │急迫，貸以金錢，而取│      │十一日前│        │期利息十│泰融資貸款│朱豐隆│三、代收票據紀錄簿│
│  │得與原本顯不相當之重│      │某日，在│        │分，借款│廣告，打電│陳啟銘│    、債權損壞紀錄│
│  │利，謝嘉賢、穆志平、│      │臺北縣新│        │未預扣第│話給自稱「│「小葉│    表、借款人銀行│
│  │朱豐隆各處有期徒刑陸│      │莊市中港│        │一期利息│小葉」之男│」    │    帳號清單、借款│
│  │月，陳啟銘處有期徒刑│      │路之新莊│        │三萬元（│子，談妥借│      │    人名冊。      │
│  │參月，如易科罰金，均│      │市農會  │        │借款金額│貸條件，簽│      │（見上開偵字第二七│
│  │以新臺幣壹仟元折算壹│      │        │        │三十萬）│立面額不詳│      │三九八號卷卷二第三│
│  │日。                │      │        │        │，已繳清│，付款人為│      │三二頁至第三三六頁│
│  │                    │      │        │        │本息。  │新莊農會支│      │、卷三第一六二頁至│
│  │                    │      │        │        │        │票之方式借│      │第一七四頁、第二二│
│  │                    │      │        │        │        │貸。      │      │六頁、第二三二頁、│
│  │                    │      │        │        │        │          │      │第二四七頁、第二六│
│  │                    │      ├────┼────┤        │          │      │三頁）            │
│  │                    │      │九十六年│三十四萬│        │          │      │                  │
│  │                    │      │一月五日│元      │        │          │      │                  │
│  │                    │      │前某日，│        │        │          │      │                  │
│  │                    │      │地點同上│        │        │          │      │                  │
│  │                    │      │        │        │        │          │      │                  │
│  │                    │      ├────┼────┤        │          │      │                  │
│  │                    │      │九十六年│三十四萬│        │          │      │                  │
│  │                    │      │月二月六│元      │        │          │      │                  │
│  │                    │      │日前某日│        │        │          │      │                  │
│  │                    │      │，地點同│        │        │          │      │                  │
│  │                    │      │上      │        │        │          │      │                  │
│  │                    │      ├────┼────┤        │          │      │                  │
│  │                    │      │九十六年│三十四萬│        │          │      │                  │
│  │                    │      │月三月七│元      │        │          │      │                  │
│  │                    │      │日前某日│        │        │          │      │                  │
│  │                    │      │，地點同│        │        │          │      │                  │
│  │                    │      │上      │        │        │          │      │                  │
│  │                    │      ├────┼────┤        │          │      │                  │
│  │                    │      │九十六年│三十四萬│        │          │      │                  │
│  │                    │      │四月十日│元      │        │          │      │                  │
│  │                    │      │前某日，│        │        │          │      │                  │
│  │                    │      │地點同上│        │        │          │      │                  │
│  │                    │      │        │        │        │          │      │                  │
│  │                    │      ├────┼────┤        │          │      │                  │
│  │                    │      │九十六年│三十四萬│        │          │      │                  │
│  │                    │      │月五月十│元      │        │          │      │                  │
│  │                    │      │六日前某│        │        │          │      │                  │
│  │                    │      │日，地點│        │        │          │      │                  │
│  │                    │      │同上    │        │        │          │      │                  │
│  │                    │      ├────┼────┤        │          │      │                  │
│  │                    │      │九十六年│三十四萬│        │          │      │                  │
│  │                    │      │月六月二│元      │        │          │      │                  │
│  │                    │      │十一日前│        │        │          │      │                  │
│  │                    │      │某日，地│        │        │          │      │                  │
│  │                    │      │點同上  │        │        │          │      │                  │
│  │                    │      ├────┼────┤        │          │      │                  │
│  │                    │      │九十六年│三十四萬│        │          │      │                  │
│  │                    │      │月七月二│元      │        │          │      │                  │
│  │                    │      │十三日前│        │        │          │      │                  │
│  │                    │      │某日，地│        │        │          │      │                  │
│  │                    │      │點同上  │        │        │          │      │                  │
│  │                    │      │        │        │        │          │      │                  │
│  │                    │      │        │        │        │          │      │                  │
├─┼──────────┼───┼────┼────┼────┼─────┼───┼─────────┤
│六│謝嘉賢、穆志平、朱豐│王嘯天│九十六年│三十萬元│每十五天│經友人告知│謝嘉賢│一、被告朱豐隆、穆│
│  │隆、傅景暉、陳啟銘共│      │九月十日│        │一期，每│地下錢莊電│朱豐隆│    志平之自白。  │
│  │同乘他人急迫，貸以金│      │，在臺北│        │期利息二│話，打電話│穆志平│二、被害人王嘯天於│
│  │錢，而取得與原本顯不│      │縣三重市│        │分，換算│聯絡並談妥│傅景暉│    警詢中之證述。│
│  │相當之重利，各處有期│      │光復路二│        │月息四分│借貸條件，│陳啟銘│三、玖泰放款審核資│
│  │徒刑參月，如易科罰金│      │段八七巷│        │，借款時│簽立面額不│      │    料表、名片、營│
│  │，均以新臺幣壹仟元折│      │一○之五│        │預扣第一│詳之支票方│      │    業人銷售額及稅│
│  │算壹日。            │      │號      │        │期利息六│式借貸。（│      │    額申報書、營利│
│  │                    │      │        │        │千元，按│但稱並無急│      │    事業登記證、國│
│  │                    │      │        │        │期清償。│迫輕率）  │      │    民身分證、代收│
│  │                    │      │        │        │        │          │      │    票據紀錄、借款│
│  │                    │      │        │        │        │          │      │    人名冊影本。  │
│  │                    │      │        │        │        │          │      │（見上開偵字第二四│
│  │                    │      │        │        │        │          │      │三八○號卷卷一第三│
│  │                    │      │        │        │        │          │      │一○頁至第三一四頁│
│  │                    │      │        │        │        │          │      │、上開偵字第二七三│
│  │                    │      │        │        │        │          │      │九八號卷卷三第一七│
│  │                    │      │        │        │        │          │      │六頁、第二八一頁至│
│  │                    │      │        │        │        │          │      │第二八二頁、卷四第│
│  │                    │      │        │        │        │          │      │二○九至第二二一頁│
│  │                    │      │        │        │        │          │      │、本院卷卷一第九七│
│  │                    │      │        │        │        │          │      │頁、第一二六頁、卷│
│  │                    │      │        │        │        │          │      │七第二八頁）      │
│  │                    │      │        │        │        │          │      │                  │
├─┼──────────┼───┼────┼────┼────┼─────┼───┼─────────┤
│七│謝嘉賢、穆志平、朱豐│林秋華│九十六年│二十萬元│每二十天│看到貸款廣│謝嘉賢│一、被告穆志平、朱│
│  │隆共同乘他人急迫，貸│      │四月二十│        │為一期，│告單，打電│穆志平│    豐隆之自白。  │
│  │以金錢，而取得與原本│      │四日前之│        │每期利息│話聯絡並談│朱豐隆│二、被害人林秋華於│
│  │顯不相當之重利，各處│      │某日，在│        │約為十二│妥借貸條件│      │    本院之證述。  │
│  │有期徒刑肆月，如易科│      │臺北縣新│        │分，月息│，以簽立支│      │三、玖泰放款審核資│
│  │罰金，均以新臺幣壹仟│      │莊市四維│        │約為十八│票及提供國│      │    料表、國民身分│
│  │元折算壹日。        │      │路一四八│        │分，每期│民身分證、│      │    證影本、健保卡│
│  │                    │      │號      │        │利息二萬│健保卡、土│      │    影本、土地、建│
│  │                    │      │        │        │五千元，│地及建物所│      │    物所有權狀影本│
│  │                    │      │        │        │繳息期數│有權狀影本│      │    、代收票據紀錄│
│  │                    │      │        │        │不詳。  │方式借貸。│      │    簿、借款人銀行│
│  │                    │      │        │        │        │          │      │    帳號清單、借款│
│  │                    │      │        │        │        │          │      │    人名冊。      │
│  │                    │      ├────┼────┼────┤          │      │（見上開偵字第二七│
│  │                    │      │九十六年│二十萬元│同上    │          │      │三九八號卷卷二第一│
│  │                    │      │七月三日│        │        │          │      │一八頁至第二一三頁│
│  │                    │      │前之某日│        │        │          │      │、卷三第一六九頁至│
│  │                    │      │，地點同│        │        │          │      │第一七三頁、第二四│
│  │                    │      │上      │        │        │          │      │一頁、第二六○頁、│
│  │                    │      │        │        │        │          │      │本院卷卷一第九六頁│
│  │                    │      │        │        │        │          │      │至第九七頁、第一二│
│  │                    │      │        │        │        │          │      │六頁、卷五第一四頁│
│  │                    │      │        │        │        │          │      │至第二二頁、卷七第│
│  │                    │      │        │        │        │          │      │二八頁）          │
└─┴──────────┴───┴────┴────┴────┴─────┴───┴─────────┘
附表六
┌──┬──────┬────┬───┬────┬────────────┬───┬─────────┐
│編號│主文罪名宣告│  被害人│時  間│地    點│    恐   嚇  方  式     │行為人│證        據      │
│    │刑          │        │      │        │                        │      │                  │
├──┼──────┼────┼───┼────┼────────────┼───┼─────────┤
│ 一 │謝嘉賢共同連│徐榕莉（│九十五│南投縣草│接續至被害人徐榕莉及其子│謝嘉賢│一、被害人徐榕莉、│
│    │續以加害生命│借款人）│年四月│屯鎮中正│梁志玄住處大門潑尿、將糞│      │    梁志玄於警詢之│
│    │、身體、自由│梁志玄  │間    │路粉寮巷│便丟到二樓陽台、將強力膠│      │    證述。        │
│    │、財產之事，│（借款人│      │九之ㄧ八│灌入大門門鎖，以破壞大門│      │二、被害人徐榕莉行│
│    │恐嚇他人致生│之子）  │      │號住處  │，並向被害人徐榕莉恐嚇稱│      │    動電話簡訊翻拍│
│    │危害於安全（│        │      │        │：「要製造假車禍讓你小孩│      │    相片、支票、退│
│    │即如附表六編│        │      │        │死的不明不白」、「要拿汽│      │    票理由單。    │
│    │號一至三），│        │      │        │油放火燒你家」、「徐榕莉│      │（見上開偵字第二七│
│    │處有期徒刑拾│        │      │        │欠我們很多錢，叫他出來處│      │三九八號卷卷二第四│
│    │壹月，減為有│        │      │        │理，不還錢就要對你及你家│      │○頁至第五六頁）  │
│    │期徒刑伍月又│        │      │        │人不利」等語，接續向梁志│      │                  │
│    │拾伍日，如易│        │      │        │玄恐嚇稱：「如果不還錢，│      │                  │
│    │科罰金，以銀│        │      │        │你弟弟妹妹那時候會不見我│      │                  │
│    │元參佰元即新│        │      │        │就不知道了」等語，致徐榕│      │                  │
│    │臺幣玖佰元折│        │      │        │莉及梁志玄心生畏懼，足生│      │                  │
│    │算壹日。    │        │      │        │損害於其生命、身體、自由│      │                  │
│    │穆志平共同連│        │      │        │、財產之安全（告訴人未提│      │                  │
│    │續以加害生命│        │      │        │起毀損告訴）。          │      │                  │
│    │、身體、自由│        │      │        │                        │      │                  │
├──┤、財產之事，├────┼───┼────┼────────────┼───┼─────────┤
│ 二 │恐嚇他人致生│許祈雄  │九十四│不詳    │穆志平以電話恐嚇稱：「如│謝嘉賢│一、被害人許祈雄於│
│    │危害於安全（│        │年十一│        │不立即還錢，即帶人到你家│穆志平│    警詢、偵查中之│
│    │即如附表六編│        │月二十│        │找你」等語，致邱祁雄心生│朱豐隆│    證述。        │
│    │號二至三），│        │五日後│        │畏懼，足生損害於其生命、│      │二、玖泰放款審核資│
│    │處有期徒刑拾│        │之某日│        │身體、自由、財產之安全。│      │    料表、借款人銀│
│    │月，減為有期│        │      │        │                        │      │    行帳號清單、借│
│    │徒刑伍月，如│        │      │        │                        │      │    款人名冊。    │
│    │易科罰金，以│        │      │        │                        │      │（見上開偵字第二七│
│    │銀元參佰元即│        │      │        │                        │      │三九八號卷卷二第一│
│    │新臺幣玖佰元│        │      │        │                        │      │二六頁至第一三一頁│
│    │折算壹日。  │        │      │        │                        │      │、卷三第二三二頁、│
│    │朱豐隆共同連│        │      │        │                        │      │第二六三頁、上開偵│
│    │續以加害生命│        │      │        │                        │      │字第二四三七九號卷│
│    │、身體、自由│        │      │        │                        │      │第一七六頁至第一八│
│    │、財產之事，│        │      │        │                        │      │三頁）            │
│    │恐嚇他人致生│        │      │        │                        │      │                  │
├──┤危害於安全（├────┼───┼────┼────────────┼───┼─────────┤
│ 三 │即如附表六編│連淑娟  │九十五│不詳    │朱豐隆以電話恐嚇：「如不│謝嘉賢│一、被害人連淑娟於│
│    │號二至三），│        │年四月│        │立即還款，就要帶人到你家│穆志平│    警詢時之證述。│
│    │處有期徒刑拾│        │十五日│        │找你」、「我會找兄弟去你│朱豐隆│二、玖泰放款審核資│
│    │月，減為有期│        │後之某│        │家找你」等語，致連淑娟心│      │    料表、借款人資│
│    │徒刑伍月，如│        │日    │        │生畏懼，足生損害於其生命│      │    料、借款人銀行│
│    │易科罰金，以│        │      │        │、身體、自由、財產之安全│      │    帳號清單、借款│
│    │銀元參佰元即│        │      │        │。                      │      │    人名冊。      │
│    │新臺幣玖佰元│        │      │        │                        │      │（見上開偵字第二七│
│    │折算壹日。  │        │      │        │                        │      │三九八號卷卷二第一│
│    │            │        │      │        │                        │      │三三頁至第一三九頁│
│    │            │        │      │        │                        │      │、卷三第二三三頁、│
│    │            │        │      │        │                        │      │第二六七頁）      │
│    │            │        │      │        │                        │      │                  │
├──┼──────┼────┼───┼────┼────────────┼───┼─────────┤
│ 四 │謝嘉賢、蘇進│謝玉惠  │九十五│不詳    │自稱「王仔」之男子以電話│謝嘉賢│一、被害謝玉惠於警│
│    │加共同以加害│        │年八月│        │向謝玉惠恐嚇稱「妳哥哥支│蘇進加│    詢忠之證述。  │
│    │生命、身體、│        │七日某│        │票跳票，若不處理，要找討│      │（見上開偵字第二七│
│    │之事，恐嚇他│        │時    │        │債公司到妳家催討」等語，│      │三九八號卷卷二第四│
│    │人致生危害於│        │      │        │致謝玉惠心生畏懼，足生損│      │頁至第六頁）      │
│    │安全，各處有│        │      │        │害於其生命、身體之安全。│      │                  │
│    │期徒刑肆月，│        │      │        │                        │      │                  │
│    │如易科罰金，│        │      │        │                        │      │                  │
│    │均以新臺幣壹│        │      │        │                        │      │                  │
│    │仟元折算壹日│        │      │        │                        │      │                  │
│    │，各減為有期│        │      │        │                        │      │                  │
│    │徒刑貳月，如│        │      │        │                        │      │                  │
│    │易科罰金，均│        │      │        │                        │      │                  │
│    │以新臺幣壹仟│        │      │        │                        │      │                  │
│    │元折算壹日。│        │      │        │                        │      │                  │
│    │            │        │      │        │                        │      │                  │
├──┼──────┼────┼───┼────┼────────────┼───┼─────────┤
│ 五 │謝嘉賢、蘇進│林鐿  │九十五│不詳    │以傳簡訊方式，向林鐿恐│謝嘉賢│一、被害人林鐿於│
│    │加、黃子毅共│        │年十二│        │嚇稱「林小姐速與王先生聯│蘇進加│    警詢及本院審理│
│    │同以加害生命│        │月七日│        │絡，否則後果自行負責切勿│黃子毅│    時之證述。    │
│    │、身體、自由│        │下午四│        │自誤」等語，致林鐿心生│      │二、行動電話門號○│
│    │、財產之事，│        │十時五│        │畏懼，足生損害於其生命、│      │    0000000│
│    │恐嚇他人致生│        │分許、│        │身體、自由、財產之安全。│      │    三三號監聽譯文│
│    │危害於安全，│        ├───┼────┼────────────┤      │    。            │
│    │各處有期徒刑│        │九十六│        │接續以傳簡訊方式，向林鐿│      │（見上開偵字第二七│
│    │肆月，如易科│        │年一月│        │恐嚇稱「我沒耐性了速聯│      │三九八號卷卷二第七│
│    │罰金，均以新│        │四日中│        │絡王先生」等語，致林鐿│      │頁至第一一頁）    │
│    │臺幣壹仟元折│        │午十二│        │心生畏懼，足生損害於其生│      │                  │
│    │算壹日。    │        │時三十│        │命、身體、自由、財產之安│      │                  │
│    │            │        │八分許│        │全。                    │      │                  │
│    │            │        ├───┼────┼────────────┤      │                  │
│    │            │        │九十六│        │接續以傳簡訊方式，向林鐿│      │                  │
│    │            │        │年四月│        │恐嚇稱「林小姐在不聯絡│      │                  │
│    │            │        │二十七│        │就才取更激烈地放事」等語│      │                  │
│    │            │        │日下午│        │，致林鐿心生畏懼，足生│      │                  │
│    │            │        │三時二│        │損害於其生命、身體、自由│      │                  │
│    │            │        │十七分│        │、財產之安全。          │      │                  │
│    │            │        │許    │        │                        │      │                  │
├──┼──────┼────┼───┼────┼────────────┼───┼─────────┤
│ 六 │謝嘉賢、蘇進│王慧婷  │九十六│臺北市北│以電話向王慧婷恐嚇稱「無│謝嘉賢│一、被害人王慧婷於│
│    │加、黃子毅、│        │年七月│投區中央│論如何今天一定要繳納，否│蘇進加│    警詢時之證述。│
│    │柯文祥、許主│        │初某日│南路一段│則，是要我每天來收嗎？還│黃子毅│二、本票存根、本票│
│    │其共同以加害│        │      │二五巷一│是嫌一個禮拜太長」等語，│許主其│    影本三張。    │
│    │生命、身體、│        │      │九號    │致王慧婷心生畏懼，足生損│柯文祥│（見上開偵字第二七│
│    │之事，恐嚇他│        │      │        │害於其生命、身體之安全。│      │三九八號卷卷二第一│
│    │人致生危害於│        │      │        │                        │      │二頁至第一七頁、第│
│    │安全，謝嘉賢│        │      │        │                        │      │二一頁至第二三頁、│
│    │、蘇進加、黃│        │      │        │                        │      │卷三第一二六頁）  │
│    │子毅各處有期│        │      │        │                        │      │                  │
│    │徒刑陸月，如│        │      │        │                        │      │                  │
│    │易科罰金，均│        │      │        │                        │      │                  │
│    │以新臺幣壹仟│        │      │        │                        │      │                  │
│    │元折算壹日，│        │      │        │                        │      │                  │
│    │柯文祥、許主│        │      │        │                        │      │                  │
│    │其各處有期徒│        │      │        │                        │      │                  │
│    │刑伍月，如易│        │      │        │                        │      │                  │
│    │科罰金，均以│        │      │        │                        │      │                  │
│    │新臺幣壹仟元│        │      │        │                        │      │                  │
│    │折算壹日。  │        │      │        │                        │      │                  │
│    │            │        │      │        │                        │      │                  │
│    │            │        │      │        │                        │      │                  │
├──┼──────┼────┼───┼────┼────────────┼───┼─────────┤
│ 七 │謝嘉賢、蘇進│邱梅鳳  │九十五│不詳    │以電話向邱梅鳳恐嚇稱「若│謝嘉賢│一、被害人邱梅鳳於│
│    │加、黃子毅、│        │年七月│        │你不出面就要你斷手斷腳  │蘇進加│    警詢、偵查中及│
│    │共同以加害生│        │底後  │        │」、「要擄走你小孩」等語│黃子毅│    本院審理時之證│
│    │命、身體、自│        │      │        │之紙條，致邱梅鳳心生畏懼│      │    述。          │
│    │由之事，恐嚇│        │      │        │，足生損害於其生命、身體│      │二、土地、建築改良│
│    │他人致生危害│        │      │        │、自由之安全。          │      │    物所有權狀影本│
│    │於安全，各處│        │      │        │                        │      │    國民身分證影本│
│    │有期徒刑陸月│        │      │        │                        │      │    、本票二張影本│
│    │，如易科罰金│        │      │        │                        │      │    。            │
│    │，均以新臺幣│        │      │        │                        │      │（見上開偵字第二七│
│    │壹仟元折算壹│        │      │        │                        │      │三九八號卷卷二第九│
│    │日，減為有期│        │      │        │                        │      │三頁至第一○四頁、│
│    │徒刑參月，如│        │      │        │                        │      │卷三第七一頁至第七│
│    │易科罰金，均│        │      │        │                        │      │四頁、第八○頁、上│
│    │以新臺幣壹仟│        │      │        │                        │      │開偵字第二四三七九│
│    │元折算壹日。│        │      │        │                        │      │號卷第一七六頁至第│
│    │            │        │      │        │                        │      │一八三頁、本院卷卷│
│    │            │        │      │        │                        │      │三第四○頁至第五三│
│    │            │        │      │        │                        │      │頁）              │
└──┴──────┴────┴───┴────┴────────────┴───┴─────────┘